Minutes et répertoires du notaire Jules César TRÉPAGNE, 17 novembre 1846 - 4 juillet 1873 (étude XXXVI)
Archives nationales
- Répertoire(s) de Jules César TRÉPAGNE, 28 mars 1843 - 6 octobre 1874; MC/RE/XXXVI/13 - MC/RE/XXXVI/17
  - Répertoire. 1843, 28 mars - 1852, 2 février, 28 mars 1843 - 2 février 1852; MC/RE/XXXVI/13
    - Inventaire après décès: Sorel, Flore-Louise-Adèle. Boquet, Théophane-Achille (épouse). Saint-Honoré (rue), n° 297., 7 mars 1849
      inventaire après décès; Saint-Honoré (rue); Sorel, Flore-Louise-Adèle; Boquet, Théophane-Achille
    - Inventaire après décès: Lebastier, Catherine-Françoise-Emelie. Saint-Jacques (rue), n° 236., 8 mars 1849
      inventaire après décès; Saint-Jacques (rue); Lebastier, Catherine-Françoise-Emelie
    - Inventaire après décès: Besnard, Marie-Ange. Sauvage, Pierre (veuve). Neuve-Sainte-Catherine (rue), n° 14., 30 avril 1849
      20 juin 1818, liquidation et partage de la communauté entre Pierre Sauvage et Marie-Ange Besnard, son épouse, RE/XII/15.
      inventaire après décès; Neuve-Sainte-Catherine (rue); Besnard, Marie-Ange; Sauvage, Pierre
    - Inventaire après décès: Claye, Jeanne-Joséphine. Garriau, Antonin-Bon (épouse). Saint-Honoré (rue), n° 226., 16 mai 1849
      inventaire après décès; Saint-Honoré (rue); Claye, Jeanne-Joséphine; Garriau, Antonin-Bon
    - Inventaire après décès: Kamermann, Marie-Denise. Louvet, Jean-Pierre (veuve). Montmartre (rue), n° 24., 24 mai 1849
      inventaire après décès; Montmartre (rue); Kamermann, Marie-Denise; Louvet, Jean-Pierre
    - Inventaire après décès: Genoude, Antoine-Eugène de. Doyenné (rue du), n° 12. Hyères (Var)., 26 mai 1849
      inventaire après décès; Hyères (Var); Doyenné (rue du); Genoude, Antoine-Eugène de
    - Inventaire après décès: Lebailly de Tilleghem, Marie-Joséphine-Victoire. Koenig, Jean-Chrétien-Guillaume de (veuve). Neuf-Brisach (Haut-Rhin)., 2 juin 1849
      inventaire après décès; Neuf-Brisach (Haut-Rhin); Lebailly de Tilleghem, Marie-Joséphine-Victoire; Koenig, Jean-Chrétien-Guillaume de
    - Inventaire après décès: Barthelemy, François. Saint-Etienne (rue), n° 15, Bonne-Nouvelle., 7 juin 1849
      inventaire après décès; Saint-Etienne (rue); Barthelemy, François
    - Inventaire après décès: Chardon, Laurent. Propriétaire, boulanger (ancien). Charonne (rue de), n° 147., 14 juin 1849
      13 février 1849,dépôt du testament olographe, ET/XXXVI/806.
      inventaire après décès; Charonne (rue de); Chardon, Laurent; boulanger
    - Inventaire après décès: Grinchon, Antoinette-Pierrette. Ceyrat, Jean-Baptiste-Camille (épouse). Louis-Le-Grand (rue), n° 20., 18 juin 1849
      inventaire après décès; Louis-Le-Grand (rue); Grinchon, Antoinette-Pierrette; Ceyrat, Jean-Baptiste-Camille
    - Inventaire après décès: Thorin, François-Hippolyte. Deux-Ponts (rue des), n° 22., 4 juillet 1849
      inventaire après décès; Deux-Ponts (rue des); Thorin, François-Hippolyte
    - Inventaire après décès: Mallet de Trumilly, André-Barnabé. Chaillot (rue de)., 10 juillet 1849
      inventaire après décès; Chaillot (rue de); Mallet de Trumilly, André-Barnabé
    - Inventaire après décès: Gillet, André-Etienne. Vieux-Augustins (rue des), n° 21. Palaiseau., 11 juillet 1849
      inventaire après décès; Palaiseau (Essonne); Vieux-Augustins (rue des); Gillet, André-Etienne
    - Inventaire après décès de Daniel-M. Mayer. Est (rue de l'), n° 15., 12 juillet 1849
      inventaire après décès; Est (rue de l'); Mayer, Daniel-M.
    - Inventaire après décès: Lemoyne de Villarsy, Antoine-Athanase. militaire (pensionné). Oratoire-du-Roule (rue de l'), n° 28., 16 juillet 1849
      inventaire après décès; Oratoire-aux-Champs-Elysées (rue de l'); Lemoyne de Villarsy, Antoine-Athanase; militaire
    - Inventaire après décès: Massotin, Marie-Madeleine-Catherine. Pelletier, Charles (épouse). Saint-Dominique-Saint-Germain (rue), n° 225., 19 juillet 1849
      inventaire après décès; Saint-Dominique-Saint-Germain (rue); Massotin, Marie-Madeleine-Catherine; Pelletier, Charles
    - Inventaire après décès: Bery, Alexandre. Quatre-Fils (rue des), n° 7., 6 août 1849
      inventaire après décès; Quatre-Fils (rue des); Bery, Alexandre
    - Inventaire après décès: Leconte, Laurent-Marie. Lowendal (avenue de), n° 11., 9 août 1849
      inventaire après décès; Lowendal (avenue de); Leconte, Laurent-Marie
    - Inventaire après décès: Molitor, Gabriel-Jean-Joseph. Maréchal de France, Comte, Légion d'honneur. Lille (rue de), n° 64. Epinal (Vosges). et de Marie Elisabeth Becker sa veuve., 11 août 1849
      inventaire après décès; Epinal (Vosges); Lille (rue de); Molitor, Gabriel-Jean-Joseph; Becker, Marie-Elisabeth; officier général
    - Inventaire après décès: Franconi, Jean-Gérard-Henri. Faubourg-du-Temple (rue du), n° 16., 17 août 1849
      inventaire après décès; Faubourg-du-Temple (rue du); Franconi, Jean-Gérard-Henri
    - Inventaire après décès: Turpin, Françoise-Esther. Vincent, Germain-Constant (veuve). Clermont (Oise)., 18 août 1849
      inventaire après décès; Clermont (Oise); Turpin, Françoise-Esther; Vincent, Germain-Constant
    - Inventaire après décès: Robineau, Edouard-Félix. Bercy (port de), n° 60., 23 août 1849
      inventaire après décès; Bercy (port de); Robineau, Edouard-Félix
    - Inventaire après décès: Selliard, Antoine. Villette (La), Flandre (rue de), n° 67., 25 août 1849
      inventaire après décès; La Villette (ancienne commune); Flandre (rue de); Selliard, Antoine
    - Inventaire après décès: Gillet, Jean., 10 septembre 1849
      inventaire après décès; Gillet, Jean
    - Inventaire après décès: Duponnois Anne-Bernardine. Vibien, Etienne (épouse)., 21 septembre 1849
      inventaire après décès; Duponnois Anne-Bernardine; Vibien, Etienne
    - Inventaire après décès: Guilbert, Etienne. Lyon (Rhône)., 26 septembre 1849
      inventaire après décès; Lyon (Rhône); Guilbert, Etienne
    - Inventaire après décès de Jean-Baptiste Dumas Baudron., 26 septembre 1849
      inventaire après décès; Dumas Baudron, Jean-Baptiste
    - Inventaire après décès: Puex, Guillaume., 27 septembre 1849
      inventaire après décès; Puex, Guillaume
    - Inventaire après décès: Cousin, Jean Claude., 1er octobre 1849
      inventaire après décès; Cousin, Jean-Claude
    - Inventaire après décès: Appert, Pierre-Martin-René. nouveautés (fonds de commerce de). Montebello (quai de), n° 17., 6 octobre 1849
      inventaire après décès; Montebello (quai de); Appert, Pierre-Martin-René; commerçant
    - Inventaire après décès: Coret, Rose-Emilie. Secrot, Jean-Baptiste (épouse). Fossés-Saint-Victor (rue des), n° 18., 17 octobre 1849
      inventaire après décès; Coret, Rose-Emilie; Secrot, Jean-Baptiste
    - Inventaire après décès: Houbert, Marie-Antoinette. Fiechter, Nicolas-Antoine (épouse). Bac (rue du), n° 106., 18 octobre 1849
      inventaire après décès; Bac (rue du); Houbert, Marie-Antoinette; Fiechter, Nicolas-Antoine
    - Inventaire après décès: Alepee, François-Valéry. Constantine (rue de), n° 17., 26 octobre 1849
      inventaire après décès; Constantine (rue de); Alepee, François-Valéry
    - Inventaire après décès: Boucher, François. Mayet (rue), n° 14., 13 novembre 1849
      inventaire après décès; Mayet (rue); Boucher, François
    - Inventaire après décès: Damarin, Nicolas. Trois-Pavillons (rue des), n° 3., 19 novembre 1849
      inventaire après décès; Trois-Pavillons (rue des); Damarin, Nicolas
    - Inventaire après décès: Giedroye, Jean-Jacques. Choiseul (rue de), n° 14., 22 novembre 1849
      inventaire après décès; Choiseul (rue de); Giedroye, Jean-Jacques
    - Inventaire après décès: Duval, Marie-Geneviève. Sohier, Louis (épouse). Dauphine (rue), n° 44., 24 novembre 1849
      inventaire après décès; Dauphine (rue); Duval, Marie-Geneviève; Sohier, Louis
    - Inventaire après décès: Petit, Louis-Noël. Batignolles (Les)., 1er décembre 1849
      inventaire après décès; Batignolles-Monceaux (ancienne commune); Batignolles (quartier); Petit, Louis-Noël
    - Inventaire après décès: Caussin, Rosalie-Marie-Anne. Bonnardet, Léonard (épouse)., 4 décembre 1849
      inventaire après décès; Caussin, Rosalie-Marie-Anne; Bonnardet, Léonard
    - Inventaire après décès: Bourgeois, Louis-François., 20 décembre 1849
      inventaire après décès; Bourgeois, Louis-François
    - Inventaire après décès: Chapeau, Anne-Louise. Nuellas, Jean (épouse)., 4 janvier 1850
      inventaire après décès; Chapeau, Anne-Louise; Nuellas, Jean
    - Inventaire après décès: Tinteniac, Marie-Marguerite de. Moyria, Claude-Louis de (veuve). Conflans-Saint-Honorine., 9 janvier 1850
      inventaire après décès; Conflans-Sainte-Honorine (Yvelines); Tinteniac, Marie-Marguerite de; Moyria, Claude-Louis de
    - Inventaire après décès: Forgeron, Jean-Antoine. Moulins (passage des)., 12 janvier 1850
      inventaire après décès; Forgeron, Jean-Antoine
    - Inventaire après décès: Delamarre, Marie-Pauline. Pessemesse, Henri-Pascal (épouse). Grand-Cerf (passage du), n° 6., 4 février 1850
      inventaire après décès; Grand-Cerf (passage du); Delamarre, Marie-Pauline; Pessemesse, Henri-Pascal
    - Inventaire après décès: Boze, Ursule-Marie-Claudine. Jean-Jean dit Lejean, Pierre-Fulcran-Gabriel (veuve). Sèvres (rue de), n° 74., 7 février 1850
      inventaire après décès; Sèvres (rue de); Boze, Ursule-Marie-Claudine; Jean-Jean dit Lejean, Pierre-Fulcran-Gabriel
    - Inventaire après décès: Leguay, Daniel-René., 15 février 1850
      inventaire après décès; Leguay, Daniel-René
    - Inventaire après décès: Bonnardet, François-Rémy., 16 février 1850
      inventaire après décès; Bonnardet, François-Rémy
    - Inventaire après décès: Lafaurie, Jean. et de Marie-Elisabeth Gougerot, son épouse., 20 mars 1850
      inventaire après décès; Lafaurie, Jean; Gougerot, Marie-Elisabeth
    - Inventaire après décès: Roumieux, Jean. abbé., 27 mars 1850
      inventaire après décès; Roumieux, Jean; abbé
    - Inventaire après décès: Lespinard, Antoinette. Magdelenat, Jean (épouse). Lille (rue de), n° 16., 5 avril 1850
      inventaire après décès; Lille (rue de); Lespinard, Antoinette; Magdelenat, Jean
    - Inventaire après décès: Duchaine, Jean-Nelzir., 23 mai 1850
      inventaire après décès; Duchaine, Jean-Nelzir
    - Inventaire après décès: Collin, Marie-Louise. Buache, Jean-Nicolas (veuve). Vaugirard (rue de), n° 49., 5 juin 1850
      inventaire après décès; Vaugirard (rue de); Collin, Marie-Louise; Buache, Jean-Nicolas
    - Inventaire après décès: Sirodin, Thomas., 18 juin 1850
      inventaire après décès; Sirodin, Thomas
    - Inventaire après décès: Huguet, Louise-Modeste-G.. Goudret, Jacques (épouse). Saint-Denis (rue), n° 293., 9 juillet 1850
      inventaire après décès; Saint-Denis (rue); Huguet, Louise-Modeste-G.; Goudret, Jacques
    - Inventaire après décès: Degoul, Pierre., 12 juillet 1850
      inventaire après décès; Degoul, Pierre
    - Inventaire après décès: Pillot, Louise-Amélie. Franchomme, Auguste-J. (épouse). La Bruyère (rue), n° 10., 16 juillet 1850
      inventaire après décès; La-Bruyère (rue); Pillot, Louise-Amélie; Franchomme, Auguste-J.
    - Inventaire après décès: Lecaron de Fleury, Louis-Frédéric., 17 juillet 1850
      inventaire après décès; Lecaron de Fleury, Louis-Frédéric
    - Inventaire après décès: Thevenin, Edme-Paul., 19 juillet 1850
      inventaire après décès; Thevenin, Edme-Paul
    - Inventaire après décès: Camus, Adélaïde-Adèle. Garnier, Jean-Alexandre (épouse)., 27 septembre 1850
      inventaire après décès; Camus, Adélaïde-Adèle; Garnier, Jean-Alexandre
    - Inventaire après décès: Collin, Jacques. Mont-Saint-Hilaire (rue du), n° 18., 3 octobre 1850
      inventaire après décès; Mont-Saint-Hilaire (rue du); Collin, Jacques
    - Inventaire après décès: Grattery, Rose. Tardif, Pierre-Camille (épouse). Courbevoie., 23 octobre 1850
      inventaire après décès; Courbevoie (Hauts-de-Seine); Grattery, Rose; Tardif, Pierre-Camille
    - Inventaire après décès: Pichard, Louise-Appoline. Faubonne, Pierre (épouse). Arbre Sec (rue de l'), n° 6., 14 novembre 1850
      inventaire après décès; Arbre-Sec (rue de l'); Pichard, Louise-Appoline; Faubonne, Pierre
    - Inventaire après décès: Denoyers, Denise-Victoire. Martinet, Pierre-Jacques (épouse). Charlot (rue), n° 18., 18 novembre 1850
      inventaire après décès; Charlot (rue); Denoyers, Denise-Victoire; Martinet, Pierre-Jacques
    - Inventaire après décès: Salliot, Marie-Anne-Thomas. Saint-Germain-l'Auxerrois (rue)., 2 décembre 1850
      inventaire après décès; Saint-Germain-l'Auxerrois (rue); Salliot, Marie-Anne-Thomas
    - Inventaire après décès: Hamet, Louise-Geneviève-Appoline. Pillier, Pierre-Louis-Joseph (épouse). Forges-Les-Bains, Chardonnet (Le)., 7 décembre 1850
      inventaire après décès; Forges-les-Bains (Essonne); Hamet, Louise-Geneviève-Appoline; Pillier, Pierre-Louis-Joseph
    - Inventaire après décès: Lambert, Jean-Louis-Michel. Faubourg-Saint-Denis (rue du), n° 24., 28 décembre 1850
      inventaire après décès; Faubourg-Saint-Denis (rue du); Lambert, Jean-Louis-Michel
    - Inventaire après décès: Bossin, Hippolyte Honoré. Pelleterie (rue de la), n° 9., 31 décembre 1850 - 1850
      inventaire après décès; Pelleterie (rue de la); Bossin, Hippolyte-Honoré
    - Quittance, remboursement de créance, 13623 f., 2 janvier 1851
      Nom, qualité: (M.) Millin de Grandmaison, Alfred.
      Domicile: Paris (Paris) rue de la Madeleine, 5.
      Nom, qualité: (M.) Loisel, Louis Norbert.
      Profession: notaire, Rue (Somme).
      Domicile: Rue (Somme)
      Attention: la cote du répertoire (de type ' MC/RE ') ne permet pas de consulter la minute de l'acte.
      Or celle-ci est rattachée matériellement à un autre acte conservé dans les minutes de ce même notaire pour la période de avril 1850 (la date exacte de l'autre acte est mentionnée dans la colonne 'minutes' du répertoire du notaire).
      Il convient de rechercher la cote de la minute (de type ' MC/ET ') au niveau des articles (registre ou liasse) de minutes du notaire de la période chronologique ci-dessus mentionnée.
      L'accès aux images numérisées des pages du répertoire se fait au niveau de description supérieur (' Répertoire du notaire '), rubrique ' Consulter les archives numérisées associées '.
    - Succession, partage, ratification., 3 janvier 1851
      Nom, qualité: (Mme ou Mlle) Sorel, Flore Louise Adele.
      Domicile: Paris (Paris) rue Saint-Honore, 297.
      Nom, qualité: (M.) Boquet, Theophile Achille.
      Domicile: Paris (Paris) rue Saint-Honore, 297
    - Procuration, substitution., 3 janvier 1851
      Nom, qualité: (M.) Ferre de Ferris, Alphonse.
      Nom, qualité: (M.) Reinard, Hercule.
      Nom, qualité: (M.) Bretu.
      Nom, qualité: (M.) Duportail
      Or celle-ci est rattachée matériellement à un autre acte conservé dans les minutes de ce même notaire pour la période de novembre 1850 (la date exacte de l'autre acte est mentionnée dans la colonne 'minutes' du répertoire du notaire).
    - Decharge, paiement de legs, 202 f., 6 janvier 1851
      Nom, qualité: (M.) Moy de, Alexandre Louis.
      Domicile: Loches (Indre-et-Loire).
      Relations: legataire de l'intervenant 3, legataire de l'intervenant 4.
      Nom, qualité: (personne morale) Montault de (hoirs).
      Nom, qualité: (Mme ou Mlle) Montault de, Aglae Henriette.
      Nom, qualité: (M.) Dreux-Breze de, Scipion.
      Or celle-ci est rattachée matériellement à un autre acte conservé dans les minutes de ce même notaire pour la période de mars 1849 (la date exacte de l'autre acte est mentionnée dans la colonne 'minutes' du répertoire du notaire).
    - Succession, liquidation, proces-verbal de difficultes., 7 janvier 1851
    - Quittance, paiement de legs, 1046 f., 7 janvier 1851
      Domicile: Paris (Paris) rue du Hasard-Richelieu, 95.
      Relations: legataire de l'intervenant 4.
      Domicile: Bercy (Paris) rue de Grange-aux-Merains, 47.
      Nom, qualité: (Mme ou Mlle) Lagniel, Marie Angelique Francoise.
      Relations: épouse de l'intervenant 2, héritier de l'intervenant 4.
      Nom, qualité: (Mme ou Mlle) Bersant, Marie.
      Domicile: Bercy (Paris).
      Nom, qualité: (M.) Lagniel, Jean Pierre.
      Or celle-ci est rattachée matériellement à un autre acte conservé dans les minutes de ce même notaire pour la période de octobre 1846 (la date exacte de l'autre acte est mentionnée dans la colonne 'minutes' du répertoire du notaire).
    - Quittance, acompte sur paiement de terrain, 3084 f sur 5500 f, Clamart (Hauts-de-Seine)., 10 janvier 1851
      Nom, qualité: (M.) Petit, Etienne.
      Nom, qualité: (M.) Joliclerc, Francois Elie.
      Domicile: Paris (Paris) quai des Grands-Augustins, la Vallee
      Or celle-ci est rattachée matériellement à un autre acte conservé dans les minutes de ce même notaire pour la période de octobre 1849 (la date exacte de l'autre acte est mentionnée dans la colonne 'minutes' du répertoire du notaire).
    - Succession, liquidation., 11 janvier 1851
      Domicile: Paris (Paris) rue Sainte-Croix de la Bretonnerie, 46
      Attention: la cote du répertoire (de type ' MC/RE ') ne permet pas de consulter la minute de l'acte. Il convient de rechercher la cote de la minute (de type ' MC/ET ') au niveau des articles (registre ou liasse) de minutes du notaire.
      Date de révision: 2012
    - Transport, créance, 2901 f., 14 janvier 1851
      Profession: professeur d'equitation, directeur de l'hippodrome, Paris (Paris).
      Profession: medecin veerinaire, Paris (Paris).
      Domicile: Paris (Paris) rue de la Pepiniere, 25.
      Relations: cedant ses droits à l'intervenant 03.
      Nom, qualité: (M.) Dauchez, Jean Charles Marie.
      Domicile: Paris (Paris) rue de Vaugirard, 74.
      Or celle-ci est rattachée matériellement à un autre acte conservé dans les minutes de ce même notaire pour la période de janvier 1851 (la date exacte de l'autre acte est mentionnée dans la colonne 'minutes' du répertoire du notaire).
    - Transport, capital, 1000 f., 15 janvier 1851
      Nom, qualité: (Mme ou Mlle) Poupart, Marie Adele.
      Domicile: Petit-Montrouge (le) (Paris) rue Couesnon, 1.
      Nom, qualité: (M.) Fry, Aime Gilbert.
      Profession: cordonnier, Boulogne-sur-Mer (Pas-de-Calais).
      Domicile: Boulogne-sur-Mer (Pas-de-Calais).
      Relations: fils naturel de l'intervenant 2, héritier de l'intervenant 2.
      Nom, qualité: (M.) Jean, Charles Victor Amedee.
      Domicile: Montrouge (Hauts-de-Seine) route d'Orleans, 37
    - Quittance, solde de paiement de maison, 8068 f, Dugny (Seine-Saint-Denis)., 16 janvier 1851
      Nom, qualité: (M.) Dauchez, Jules Theodore.
      Relations: subrogé(e) de l'intervenant 3.
      Nom, qualité: (M.) Du Suan de La Croix, Gustave.
      Relations: acheteur de l'intervenant 3.
      Domicile: Paris (Paris) rue Montesquieu, 5
      Or celle-ci est rattachée matériellement à un autre acte conservé dans les minutes de ce même notaire pour la période de mars 1834 (la date exacte de l'autre acte est mentionnée dans la colonne 'minutes' du répertoire du notaire).
    - Succession, inventaire apres décès., 17 janvier 1851
      Nom, qualité: (M.) Bossin, Hippolyte Honore.
      Domicile: Paris (Paris) rue de la Pelleterie, 9
      Or celle-ci est rattachée matériellement à un autre acte conservé dans les minutes de ce même notaire pour la période de décembre 1850 (la date exacte de l'autre acte est mentionnée dans la colonne 'minutes' du répertoire du notaire).
    - Succession, decharge, paiement de legs, 9407 f., 18 janvier 1851
      Nom, qualité: (Mme ou Mlle) Tintiniac de, Marie Marguerite.
      Relations: veuve de l'intervenant 2, donatrice(s) de l'intervenant 3.
      Nom, qualité: (personne morale) Soeurs de Sainte-Claire.
      Domicile: Poligny (Jura)
      Or celle-ci est rattachée matériellement à un autre acte conservé dans les minutes de ce même notaire pour la période de janvier 1850 (la date exacte de l'autre acte est mentionnée dans la colonne 'minutes' du répertoire du notaire).
    - Succession, decharge, paiement de legs, 933 f., 18 janvier 1851
      Nom, qualité: (Mme ou Mlle) Muyard de Martignat, Louise Eugenie.
      Domicile: Dortan (Ain).
      Nom, qualité: (M.) Musy, Antoine Victor.
      Domicile: Dortan (Ain)
    - Succession, decharge., 20 janvier 1851
      Nom, qualité: (Mme ou Mlle) Kamermann, Marie Denise.
      Domicile: Paris (Paris) rue Montmartre, 24.
      Nom, qualité: (M.) Louvet, Jean Pierre.
      Or celle-ci est rattachée matériellement à un autre acte conservé dans les minutes de ce même notaire pour la période de juin 1849 (la date exacte de l'autre acte est mentionnée dans la colonne 'minutes' du répertoire du notaire).
    - Succession, inventaire apres décès., 24 janvier 1851
      Nom, qualité: (M.) Siroux, Jean Marie Arsene.
    - Decharge, somme, 108 f., 24 janvier 1851
      Nom, qualité: (M.) Kamermann, Jean Napoleon.
      Profession: marinier, Paris (Paris).
      Domicile: Villette (la) (Paris) quai de la Loire.
    - Succession, decharge, paiement de legs, 997 f., 30 janvier 1851
      Nom, qualité: (Mme ou Mlle) Gobart, Anne Claire.
      Domicile: Paris (Paris) rue des Deux-Portes-Saint-Sauveur, 22.
      Nom, qualité: (M.) Nuellas, Jean.
      Domicile: Paris (Paris) rue Sainte-Marguerite, 36
    - Mariage, dépôt de pieces., 30 janvier 1851
      Nom, qualité: (M.) Mathieu, Charles Remy.
      Domicile: Paris (Paris) rue Lamartine, 9.
      Nom, qualité: (Mme ou Mlle) Ravier, Josephine Amelie.
      Domicile: Paris (Paris) place de Laborde, 7.
      Or celle-ci est rattachée matériellement à un autre acte conservé dans les minutes de ce même notaire pour la période de octobre 1850 (la date exacte de l'autre acte est mentionnée dans la colonne 'minutes' du répertoire du notaire).
    - Mariage, dépôt de pieces., 30 janvier 1851
      Nom, qualité: (M.) Cousin, Louis Alexandre.
      Domicile: Paris (Paris) rue Boucher, 5.
      Nom, qualité: (Mme ou Mlle) Tainturier.
      Domicile: Paris (Paris) rue Boucher, 12.
      Relations: veuve de l'intervenant 3, épouse de l'intervenant 1.
      Nom, qualité: (M.) Lombard, Philippe.
      Domicile: Paris (Paris) rue Boucher, 12
    - Mariage, dépôt de pieces., 30 janvier 1851
      Nom, qualité: (M.) Garriau, Antonin Bon.
      Domicile: Paris (Paris) rue Saint-Honore, 26.
      Nom, qualité: (Mme ou Mlle) Baratte, Julie Hermine.
      Domicile: Paris (Paris) rue du Coq-Saint-Honore, 13.
    - Prorogation, delai de paiement de créance, 18666 f., 1er février 1851
      Nom, qualité: (M.) Freconnet, Aime Francois.
      Domicile: Paris (Paris) rue de Malte, 19.
      Nom, qualité: (M.) Chesne, Baptiste Benjamin.
      Domicile: Magnac-Laval (Haute-Vienne).
      Nom, qualité: (M.) Lesterp-Beauvais, Louis Charles.
      Domicile: Magnac-Laval (Haute-Vienne)
      Or celle-ci est rattachée matériellement à un autre acte conservé dans les minutes de ce même notaire pour la période de mai 1847 (la date exacte de l'autre acte est mentionnée dans la colonne 'minutes' du répertoire du notaire).
    - Prorogation, delai de remboursement d'emprunt, 15000 f., 1er février 1851
      Profession: epicier (marchand), Saint-Cloud (Hauts-de-Seine).
      Or celle-ci est rattachée matériellement à un autre acte conservé dans les minutes de ce même notaire pour la période de mars 1846 (la date exacte de l'autre acte est mentionnée dans la colonne 'minutes' du répertoire du notaire).
    - Affectation d'hypotheque., 5 février 1851
    - Quittance, paiement de terres, 9000 f, Charly (Aisne)., 6 février 1851
      Nom, qualité: (M.) Corpel, Antoine Octave Joachim.
      Profession: contrôleur, Etampes (Essonne).
      Domicile: Etampes (Essonne).
      Profession: négociant (ancien), Monceaux (Seine-et-Marne).
      Domicile: Montceaux (Seine-et-Marne)
    - Quittance, dot, 5000 f., 6 février 1851
      Nom, qualité: (M.) Poirat, Louis Amedee.